臺灣桃園地方法院刑事判決　　　　　　　93年度訴字第1887號
公　訴　人　臺灣桃園地方法院檢察署檢察官
被　　　告　甲○○　男　23歲.
上列被告因違反槍砲彈藥刀械管制條例案件，經檢察官提起公訴
（93年度偵字第16150 號），經本院合議庭裁定改依簡式審判程
序，判決如下：
    主    文
甲○○未經許可，持有可發射子彈具有殺傷力之改造手槍，處有
期徒刑壹年貳月，併科罰金新臺幣陸萬元，罰金如易服勞役，以
新臺幣玖佰元即銀元佰元折算壹日。扣案仿ＷＡＬＴＨＥＲ廠
ＰＰＫ／Ｓ型半自動手槍製造之改造玩具手槍壹把（含彈匣壹個
，槍枝管制編號：0000000000號）土造子彈伍顆，均
沒收。
    事    實
一、甲○○有下列前案紀錄，不構成累犯：
  (一)前因傷害致死案件，經本院於九十一年二月十八日以九十年
    訴字第一一一號判決判處有期徒刑八年。嗣上訴，經臺灣高
    等法院於九十一年十二月十日駁回上訴，現正在審理中，尚
    未判決確定。
二、甲○○明知可發射子彈具有殺傷力之改造玩具手槍、子彈，
    為槍砲彈藥刀械管制條例所管制之物品，未經許可，不得無
    故持有，竟基於非法持有具有殺傷力之改造手槍、子彈之犯
    意，於民國九十一年八月間某日，在桃園縣中壢市中原大學
    附近，向年籍不詳之成年男子以新台幣二萬元購得仿ＷＡＬ
    ＴＨＥＲ廠ＰＰＫ／Ｓ型半自動手槍製造之玩具手槍換裝土
    造金屬槍管而成之改造手槍一把（含彈匣一個，槍枝管制編
    號：0000000000號）、土造子彈七顆，並將之藏
    放在其桃園縣八德市○○里○○路三五○號住處內而非法持
    有。嗣於九十三年八月十日十六時四十分許，為警持臺灣桃
    園地方法院核發之搜索票在前揭處所查獲，並扣得上開改造
    玩具手槍一支、彈匣一個及土造子彈七顆（其中二顆經鑑定
    機關取樣試射而滅失）等物。
二、案經桃園縣政府警察局平鎮分局報請臺灣桃園地方法院檢察
    署檢察官偵查起訴。
    理    由
一、本件經檢察官提起公訴，被告甲○○於準備程序中就被訴事
    實為有罪之陳述，經受命法官告知簡式審判程序之旨，並聽
    取公訴人、被告及辯護人之意見後，由合議庭裁定進行簡式
    審判程序，合先敘明。
二、訊據被告甲○○對於右揭時、地，向年籍不詳之成年男子以
    二萬元購得上開改造手槍一把（含彈匣一個）、改造子彈七
    顆，並將之藏放在位於上址住處之事實坦承不諱。又當場查
    扣之改造手槍一把（九十三年度槍保管字第二二八號），經
    德製八釐米手槍壹枝（槍枝管制編號：000000000
    0號），認係由仿ＷＡＬＴＨＥＲ廠ＰＰＫ／Ｓ型半自動手
    槍製造之玩具手槍換裝土造金屬槍管而成之改造手槍，經檢
    視，欠缺保險鈕，惟不影響槍枝正常擊發功能，可擊發適用
    子彈，認具殺傷力。二、送鑑子彈柒顆，認均係由土造金屬
    彈殼加裝約七‧九ＭＭ金屬彈頭而成之土造子彈，經取樣貳
    顆試射結果，均可擊發，認均具殺傷力。」等情，復有內政
    部警政署刑事警察局九十三年九月二十九日刑鑑字第Ｚ00
    0000000號槍彈鑑定書一紙附卷可稽（見九十三年度
    偵字第一六一五０號偵查卷第四一至四二頁），是認被告上
    開任意性自白，應與事實相符，堪以採取。綜上，本件事證
    明確，被告右揭犯行足可認定，應依法論科。
三、核被告所為，係犯槍砲彈藥刀械管制條例第十一條第四項未
    經許可持有其他可發射子彈具有殺傷力之改造手槍罪、同條
    例第十二條第四項之未經許可持有子彈罪。被告同時持有上
    開改造手槍及子彈，以一行為觸犯未經許可持有其他可發射
    子彈具有殺傷力之改造手槍罪及未經許可持有子彈罪二罪名
    ，為想像競合犯，應從一重之未經許可持有其他可發射子彈
    具有殺傷力之改造手槍罪處斷。又未經許可寄藏、持有槍枝
    ，其持有之繼續，乃行為之繼續，亦即一經持有槍枝，犯罪
    即已成立，惟其完結須繼續至持有行為終了之時，故包括持
    有之寄藏槍枝行為，自亦為行為之繼續，其犯罪之完結，須
    繼續至寄藏行為終了之時為止，此與司法院院解字第三六三
    二號解釋所稱寄藏贓物罪於寄藏行為完畢時其犯罪即已完成
    ，其後之占有該贓物乃犯罪之狀態繼續，而非行為之繼續，
    因占有贓物並不構成犯罪，二者迥不相同（參照最高法院八
    十八年度臺上字第七０一二、四六０八、七六一判決意旨）
    ，是被告於九十一年三月八月間某日起起，購買持有前開槍
    枝、子彈後，其持有行為應繼續至九十三年八月十日被查獲
    為止，附此敘明。爰審酌槍枝屬高度危險之物品，非經主管
    機關許可不得擅自持有，以維社會大眾安全，而被告無故持
    有具殺傷力之玩具手槍，對社會之秩序及安寧，勢將會造成
    極大之不安與影響，及被告之素行；其犯罪之動機、目的、
    手段、無故持有改造手槍之數量、尚未對社會治安產生重大
    危害即遭警查獲，且被告犯罪後深表悔意，坦承不諱之態度
    等一切情狀，爰量處如主文所示之刑，併就罰金部分，另諭
    知易服勞役之折算標準，以資懲儆。
四、沒收：
  (一)扣案手槍一把（含彈匣一個，槍枝管制編號：000000
    0000號），係仿ＷＡＬＴＨＥＲ廠ＰＰＫ／Ｓ型半自動
    手槍製造之玩具手槍換裝金屬槍管改造而成，具殺傷力，應
    屬違禁物，爰依刑法第三十八條第一項第一款規定予以宣告
    沒收。
  (二)又扣案土造子彈七顆，亦均屬違禁物，除刑事警察局鑑驗時
    取樣試射之土造子彈二顆，業已滅失不存在而無從宣告沒收
    外，餘均依刑法第三十八條第一項第一款規定宣告沒收。
據上論斷，應依刑事訴訟法第二百七十三條之一第一項、第二百
九十九條第一項前段，槍砲彈藥刀械管制條例第十一條第四項、
第十二條第四項，刑法第十一條前段、第五十五條、第四十二條
第二項、第三十八條第一項第一款，罰金罰鍰提高標準條例第二
條，現行法規所定貨幣單位折算新臺幣條例第二條，判決如主文
。
本案經檢察官廖先志到庭執行職務。
中　　華　　民　　國　　94　　年　　1 　　月　　7 　　日
                        臺灣桃園地方法院刑事第十二庭
                            法　官　黃永定
以上正本證明與原本無異。
如不服本判決，應於送達後10日內，向本院提出上訴狀。
                            書記官　施春祝
中　　華　　民　　國　　94　　年　　1 　　月　　7 　　日
附論罪科刑依據之法條：
槍砲彈藥刀械管制條例第十一條
未經許可，製造、販賣或運輸第四條第一項第一款所稱其他可發
射金屬或子彈具有殺傷力之各式槍砲者，處五年以上有期徒刑，
併科新臺幣一千萬元以下罰金。
未經許可，轉讓、出租或出借前項所列槍砲者，處三年以上十年
以下有期徒刑，併科新臺幣七百萬元以下罰金。
意圖供自己或他人犯罪之用，而犯前二項之罪者，處無期徒刑或
七年以上有期徒刑，併科新臺幣一千萬元以下罰金。
未經許可，持有、寄藏或意圖販賣而陳列第一項所列槍砲者，處
一年以上七年以下有期徒刑，併科新臺幣七百萬元以下罰金。
第一項至第三項之未遂犯罰之。
